臺灣臺北地方法院民事小額判決
                                   111年度店小字第1348號
原      告  合作金庫商業銀行股份有限公司

法定代理人  雷仲達  
訴訟代理人  江宏立  
            黃浚祥  
被      告  陳昱臻  

上列當事人間請求返還信用卡消費款事件，本院於民國111年10
月6日言詞辯論終結，判決如下：
    主  文
被告應給付原告新臺幣59,475元，及其中新臺幣58,907元自民國
109年11月2日起至清償日止，按週年利率百分之15計算之利息。
訴訟費用新臺幣1,000元由被告負擔。
本判決得假執行；但被告如以新臺幣59,475元為原告預供擔保後
，得免為假執行。
    事實及理由
一、原告起訴主張：被告於民國106年4月間向原告申請信用卡使
    用（卡號：0000-0000-0000-0000號、0000-0000-0000-0000
    號）（下稱本件消費借貸契約），未依約定期清償消費款，
    依約定全部債務視為到期；詎被告未依約繳款，迄今尚積欠
    原告新臺幣（下同）59,475元，及其中58,907元自109年11
    月2日起計算之利息未清償，爰依本件消費借貸契約之法律
    關係提起本訴等語，並聲明：如主文第1項所示。
二、被告答辯稱：被告確實有積欠款項，被告曾向銀行表示因公
    司倒閉，現在無法償還，曾表示可以分期清償，然事後未再
    聯繫，原告亦未向被告確定要如何償還，目前一個月僅能清
    償1,000元至2,000元云云。並聲明：原告之訴駁回。
三、原告主張之前揭事實，業據其提出與其所述相符之信用卡申
    請書、信用卡約定條款、信用卡逾期帳款轉列催收款通知書
    、信用卡消費明細帳單及信用卡消費明細帳單繳款金額暨結
    欠消費款轉列催收款一覽表等證據資料為證。被告雖抗辯因
    公司倒閉，現在無法償還，目前一個月僅能清償1,000元至2
    ,000元云云，惟還款方式屬執行之問題，又有無資力償還，
    乃係執行問題，不得據為不負履行義務之抗辯（最高法院19
    年上字第1733號判例意旨參照），被告上開所辯即非可採。
    且原告亦當庭表示拒絕被告一個月僅清償1,000元至2,000元
    ，兩造就還款方式仍無共識。
四、從而，原告依本件消費借貸契約之法律關係，請求被告給付
    如主文第1項所示之金額及利息，為有理由，應予准許。
五、本件事證已臻明確，兩造其餘之攻擊或防禦方法及提出之證
    據，經本院斟酌後，認為均不足以影響本判決之結果，爰不
    逐一論列，附此敘明。
六、本件係適用小額程序為被告敗訴之判決，依民事訴訟法第43
    6條之20條規定應依職權宣告假執行；並依同法第392條第2
    項依職權為被告如預供擔保，得免為假執行之宣告。
七、訴訟費用負擔之依據：民事訴訟法第78條。本件訴訟費用額
    確定金額為裁判費1,000元。
中　　華　　民　　國　　111 　年　　10　　月　　27　　日
                  臺灣臺北地方法院新店簡易庭
                              法  官  張瑜鳳
以上正本係照原本作成。
對於本件判決如有不服，應於收受送達後20日內向本院提出上訴
書狀，上訴於本院合議庭，並按他造當事人之人數附具繕本。當
事人之上訴，非以判決違背法令為理由不得為之，上訴狀應記載
上訴理由，表明下列各款事項：
㈠原判決所違背之法令及其具體內容。
㈡依訴訟資料可認為原判決有違背法令之具體事實。如委任律師
  提起上訴者，應一併繳納上訴審裁判費。
中　　華　　民　　國　　111 　年　　10　　月　　27　　日
                              書記官  徐子芹